臺灣板橋地方法院刑事判決　　　　　　 100年度訴字第2378號
公　訴　人　臺灣板橋地方法院檢察署檢察官
被　　　告　邵仁德
上列被告因違反毒品危害防制條例案件，經檢察官提起公訴（10
0 年度毒偵字第4364號），因被告於準備程序中就被訴事實為有
罪之陳述，經本院合議庭裁定由受命法官獨任進行簡式審判程序
，判決如下：
    主  文
邵仁德施用第一級毒品，累犯，處有期徒刑捌月。
    事  實
一、邵仁德前於民國89年間因施用毒品案件，經本院以88年度毒
    聲字第4120號裁定送勒戒處所觀察、勒戒後，認有繼續施用
    之傾向，再經本院以88年度毒聲字第4610號裁定令入戒治處
    所施以強制戒治，並於89年3 月21日停止戒治出所，所餘戒
    治期間付保護管束，嗣於89年7 月25日強制戒治期滿，並由
    臺灣板橋地方法院檢察署檢察官以89年度戒毒偵字第623 號
    為不起訴處分確定；又於94年間因施用毒品案件，經本院以
    94年度訴字第2272號判處有期徒刑10月、5 月，應執行有期
    徒刑1 年2 月，並經臺灣高等法院以94年度上訴字第34號判
    決駁回上訴而確定，另經臺灣高等法院以96年度聲減字第10
    98號裁定減為有期徒刑5 月、2 月又15日，應執行有期徒刑
    7 月確定；復於96年間因施用毒品案件，其犯罪於未發覺前
    ，主動接受治療而被查獲，由臺灣板橋地方法院檢察署檢察
    官以96年度毒偵字第9017號、97年度毒偵字第749 號為不起
    訴處分確定；又因施用毒品案件，分經本院以97年度訴字第
    2883號、98年度訴字第377 號判處有期徒刑8 月、9 月確定
    ，經接續執行，於99年2 月11日滿假釋出監，所餘刑期交付
    保護管束，並於99年3 月26日保護管束期滿，假釋未經撤銷
    ，未執行之刑以已執行論，而執行完畢。詎其猶不知悔改，
    復基於施用第一級毒品海洛因之犯意，於100 年1 月23日14
    時0 分許為警採尿時回溯26小時內之某時，在不詳處所，以
    注射稀釋後海洛因之方式，施用海洛因1 次。嗣因其為列管
    毒品調驗人口，經警於上開日時通知到所採集尿液送驗呈嗎
    啡陽性反應，始查知上情。
二、案經新北市政府警察局三重分局移送臺灣板橋地方法院檢察
    署檢察官偵查起訴。
    理  由
一、上揭施用第一級毒品海洛因1 次之事實，業據被告邵仁德於
    本院審理中坦承不諱，又被告為警查獲時採集之尿液，經送
    驗結果呈嗎啡陽性反應，此有臺灣檢驗科技股份有限公司UL
    /2011/00000000號濫用藥物檢驗報告、應受尿液採驗人尿液
    檢體採集送驗紀錄表各1 份在卷可佐，被告上開自白與事實
    相符，堪信為真實。又被告前因施用毒品案件，經本院以88
    年度毒聲字第4120號裁定送勒戒處所觀察、勒戒後，認有繼
    續施用之傾向，再經本院以88年度毒聲字第4610號裁定令入
    戒治處所施以強制戒治，並於89年3 月21日停止戒治出所，
    所餘戒治期間付保護管束，嗣於89年7 月25日強制戒治期滿
    ，並由臺灣板橋地方法院檢察署檢察官以89年度戒毒偵字第
    623 號為不起訴處分確定；又於94年間因施用毒品案件，經
    本院以94年度訴字第2272號判處有期徒刑10月、5 月，應執
    行有期徒刑1 年2 月，並經臺灣高等法院以94年度上訴字第
    34號判決駁回上訴而確定，另經臺灣高等法院以96年度聲減
    字第1098號裁定減為有期徒刑5 月、2 月又15日，應執行有
    期徒刑7 月確定；復於96年間因施用毒品案件，其犯罪於未
    發覺前，主動接受治療而被查獲，由臺灣板橋地方法院檢察
    署檢察官以96年度毒偵字第9017號、97年度毒偵字第749 號
    為不起訴處分確定；又因施用毒品案件，分經本院以97年度
    訴字第2883號、98年度訴字第377 號判處有期徒刑8 月、9
    月確定，有臺灣高等法院被告前案紀錄表各1 份附卷可佐，
    其於強制戒治執行完畢釋放後，5 年內犯上開案件後，再為
    本件施用毒品，應可認定。本案事證明確，被告犯行堪以認
    定，應與依法論科。
二、核被告所為，係犯毒品危害防制條例第10條第1 項之施用第
    一級毒品罪。被告施用前持有海洛因之低度行為，應為施用
    海洛因之高度行為所吸收，不另論罪。又被告有事實欄所示
    之前科及執行紀錄，有臺灣高等法院被告前案紀錄表1 份在
    卷可參，其受有期徒刑之執行完畢後，5 年以內故意再犯有
    期徒刑以上之罪，為累犯，依刑法第47條第1 項規定加重其
    刑。爰審酌被告前有多次施用毒品之犯罪紀錄、其犯罪之動
    機、手段、生活狀況、國中肄業之智識程度、施用毒品係對
    自己身體之殘害，反社會性之程度應屬較低，及其犯罪後坦
    承犯行之態度等一切情狀，量處如主文所示之刑。
據上論斷，依刑事訴訟法第273 條之1 第1 項、第299 條第1 項
前段，毒品危害防制條例第10條第1 項，刑法第11條前段、第47
條第1 項，判決如主文。
本案經檢察官陳世錚到庭執行職務。
中    華    民    國   100    年    12    月    7     日
                  刑事第十四庭  法  官  俞秀美
上列正本證明與原本無異。
如不服本判決，應於判決送達後10日內敘明上訴理由，向本院提
出上訴狀 (應附繕本) ，上訴於臺灣高等法院。其未敘述上訴理
由者，應於上訴期間屆滿後20日內向本院補提理由書「切勿逕送
上級法院」。
                                書記官  謝怡貞
中    華    民    國   100    年    12    月    8     日
附錄本案論罪科刑法條全文：
毒品危害防制條例第10條
施用第一級毒品者，處 6 月以上 5 年以下有期徒刑。
施用第二級毒品者，處 3 年以下有期徒刑。